臺灣高雄地方法院刑事判決                          九十一年度易字第九二五號
    公  訴  人  臺灣高雄地方法院檢察署檢察官
    被      告  甲○○
右列被告因竊盜案件，經檢察官提起公訴（九十年度偵字第九一○六號），本院判決
如左：
    主  文
甲○○竊盜，處有期徒刑拾月。
    事  實
一、甲○○曾因強盜案件，經法院判處有期徒刑六年六月，甫於民國（下同）八十九
    年七月二十日假釋，猶不知悔改；復意圖為自己不法之所有，於九十年（起訴書
    誤載為八十九年）三月二十九日某時，在高雄市新興區○○○路十九號樓下，竊
    取乙○○所有車牌號碼ＺＪＶ─２３６號機車一部，得手後留供己用，嗣於九十
    年三月三十一日十九時許，在其（甲○○）住處即高雄市前金區○○○街七二號
    ，為警查獲，並扣得上述失竊之車牌號碼ＺＪＶ─２３６號機車一部發還乙○○
    。
二、案經高雄市政府警察局新興分局報請臺灣高雄地方法院檢察署檢察官偵查起訴。
    理  由
一、訊據被告甲○○否認竊盜犯行，辯稱：是車主乙○○自己將鑰匙交給伊的，因乙
    ○○欠伊錢，伊就把機車拿過來，伊並未竊盜云云。然查，上開事實業據被害人
    乙○○指訴綦詳，且上開機車係被害人失竊後自大樓監視錄影帶查出係被告所為
    ，乃由警方循線自被告住處即高雄市前金區○○○街七二號取回，有照片四紙（
    自大樓監視錄影帶翻拍）在卷可按，復有車輛協尋電腦輸入單、尋獲電腦輸入單
    、贓物領據各一紙附卷可稽，而乙○○與被告有無金錢來往係另一民事問題，被
    告未告知車主即利用車主不知之際將機車牽走，自屬竊盜，其辯稱未竊盜云云，
    實不足採。本件事證明確，被告竊盜犯行洵堪認定，應予依法論科。。
二、核被告所為係犯刑法第三百二十條第一項竊盜罪。爰審酌被告素行非佳，有多次
    竊盜、強盜犯行（未構成累犯），有臺灣高等法院被告全國前案紀錄表乙份在卷
    可考，不知悔改猶犯此罪行，犯後猶圖卸責，毫無悔意，機車已尋回發還被害人
    乙○○，並其他一切情狀，量處如主文所示之刑，以示懲儆。
據上論斷，應依刑事訴訟法第二百九十九條第一項前段、刑法第三百二十條第一項、
罰金罰鍰提高標準條例第一條前段，判決如主文。
本案經檢察官姜麗儒到庭執行職務。
中      華      民      國      九十一      年    五    月      三      日
                                  臺灣高雄地方法院刑事第六庭
                                      法  官  張世賢
右正本證明與原本無異。
如不服本判決，應於判決送達後十日內，向本院提出上訴狀。
                                      書記官  陳孟瑩
中      華      民      國      九十一      年    五    月      三      日
附錄所犯法條：
中華民國刑法第三百二十條
 (普通竊盜罪、竊佔罪)
意圖為自己或第三人不法之所有，而竊取他人之動產者，為竊盜罪，處五年以下有期
徒刑、拘役或五百元以下罰金。
意圖為自己或第三人不法之利益，而竊佔他人之不動產者，依前項之規定處斷。
前二項之未遂犯罰之。
